---
title: "scraper"
author: "Sergio Olmos Pardo"
date: "7/3/2018"
output: html_document
---

```{r setup, include=FALSE}
knitr::opts_chunk$set(echo = TRUE)
```

```{r}
library(httr)
library(jsonlite)
library(magrittr)

pbp <- GET("http://live.euroleague.net/api/PlayByPlay?gamecode=175&seasoncode=E2017&disp=") %>% 
        stop_for_status()

# OR

pbp2 <- GET("http://live.euroleague.net/api/PlayByPlay", query=list(gamecode=175, seasoncode="E2017"))
```

```{r}
names(pbp)
```

Parse with jsonlite:
```{r}
text_content <- content(pbp, as="text", encoding="UTF-8")
json_content <- text_content %>% fromJSON
json_content$FirstQuarter
```

```{r}
first_q <- json_content$FirstQuarter
str(first_q)
```

We combine all quarters:
```{r}
pbp_df <- with(json_content, rbind(FirstQuarter, SecondQuarter,
                                   ThirdQuarter, ForthQuarter,
                                   ExtraTime))
pbp_df
```

And add the variable quarters:
```{r}
rows_per_q <- c(nrow(json_content$FirstQuarter),
                nrow(json_content$SecondQuarter),
                nrow(json_content$ThirdQuarter),
                nrow(json_content$ForthQuarter),
                ifelse(is.null(nrow(json_content$ExtraTime)), 0,
                       nrow(json_content$ExtraTime)))

# How to deal with multiple overtimes?
if (is.null(nrow(json_content$ExtraTime))) {
        quarters <- rep(1:4, rows_per_q[-5])
} else{
        quarters <- rep(1:5, rows_per_q)
}

# Transform MARKERTIME into a period object
library(dplyr)
pbp_df$QUARTER <- quarters
pbp_df[which(pbp_df$PLAYTYPE=="BP"), "MARKERTIME"] <- "10:00"
pbp_df[which(pbp_df$PLAYTYPE=="EP"), "MARKERTIME"] <- "00:00"
pbp_df[which(pbp_df$PLAYTYPE=="EG"), "MARKERTIME"] <- "00:00"
pbp_df <- pbp_df %>% 
        mutate(TIME = ms(MARKERTIME))

# A more appropriate form of MARKERTIME
## What to do with overtimes?
time <- as.duration(pbp_df$TIME) - as.duration(ms("10:00"))
add_time <- rep(c("00:00", "10:00", "20:00", "30:00"), rows_per_q[-5])
add_time <- ms(add_time)
time_elapsed <- time - as.duration(add_time)
```

Queremos averiguar los quintetos titulares de los dos equipos. Una aproximación podría ser los 5 primeros jugadores que salen del campo por cada equipo. Esto no sería adecuado si el jugador que cambia por uno de los jugadores del quinteto inicial vuelve a sentarse en el banquillo antes de que se siente uno del quinteto inicial. 

Vemos que los jugadores titulares están en negrita en el boxscore. Podemos utilizar el paquete `rvest` para obtener los nombres.
```{r starting lineups}
library(dplyr)
q1 <- mutate(first_q,
                CODETEAM = trimws(CODETEAM),
                PLAYER_ID = trimws(PLAYER_ID)
                )
str(q1)
library(rvest)
URL <- "http://www.euroleague.net/main/results/showgame?gamecode=152&seasoncode=E2017#!boxscore"
boxscore <- read_html(URL)
starting_fives <- boxscore %>% 
        html_nodes(".PlayerStartFive") %>% 
        html_text()
starting_fives
starting_home <- pbp_df %>% 
        filter(PLAYTYPE=="OUT" & CODETEAM==json_content$CodeTeamA)
        
starting_home[1:5,]
starting_away <- first_q %>% 
        filter(PLAYTYPE=="OUT" & CODETEAM==json_content$CodeTeamB)
starting_away

subs_home <- pbp_df %>% 
        filter(PLAYTYPE=="IN" & CODETEAM==json_content$CodeTeamA)
subs_home
```



```{r}
score_df <- filter(pbp_df, !is.na(POINTS_A) | !is.na(POINTS_B))
score_df <- 
```

```{r}
library(ggplot2)
ggplot(score_df[-(1:2),], aes())
```

